【裁判字號】    97,易,2441
【裁判日期】    970917
【裁判案由】    妨害名譽等
【裁判全文】
臺灣臺北地方法院刑事判決              97年度易字第2441號
公  訴  人  臺灣臺北地方法院檢察署檢察官
被      告  丙○○
上列被告因妨害名譽等案件，經檢察官提起公訴（97年度偵字第
15704號），本院判決如下：
    主  文
丙○○犯散布文字誹謗罪，處拘役伍拾日，如易科罰金，以新臺
幣壹仟元折算壹日，扣案載有誹謗他人名譽文字之紙拾肆張，均
沒收；又犯致令他人物品不堪用罪，處拘役貳拾日，如易科罰金
，以新臺幣壹仟元折算壹日。應執行拘役陸拾日，如易科罰金，
以新臺幣壹仟元折算壹日，扣案載有誹謗他人名譽文字之紙拾肆
張，均沒收。
    事  實
一、丙○○與其姪媳甲○○平日感情不睦，竟意圖散布於眾，自
    民國97年6月8日至13日，接續多次在臺北市○○區○○路35
    號1樓甲○○住處大門公告欄及沿途自甲○○上開住處至臺
    北市○○路○段甲○○公司間之樑柱上張貼載有「王銳狹.
    自己穿金戴銀.. 對人尖酸刻薄. 又在背信. 詐欺. 存心不
    良. 當代奸巧婦：非你莫鼠」、「厝邊頭尾. 請小心. ３５
    . ５塔悠路-王銳狹. 欺騙公婆. 欺壓先生. 搬弄是非技術
    一流. 嘴巴賤又臭」及「股票委託買賣. 請小心. 證券營業
    員私德差. 絕對不能交給牠. 銳狹：尖酸刻薄謂之銳. 私大
    於公就是狹」等足以詆毀甲○○名譽之文字，以供不特定人
    瀏覽。另基於毀損之故意，於同年月12日21時許，將三秒膠
    注入甲○○上開住處樓下大門門鎖內，使門鎖無法開啟致令
    不堪使用，足以生損害於他人，當場經甲○○發覺報警處理
    。
二、案經甲○○訴由臺北市政府警察局松山分局報告臺灣臺北地
    方法院檢察署檢察官偵查起訴。
    理  由
一、訊據被告丙○○固對有於「97年6月8日至13日，接續多次在
    臺北市○○區○○路35號1樓甲○○住處大門公告欄及沿途
    自甲○○上開住處至臺北市○○路○段甲○○公司間之樑柱
    上張貼載有「王銳狹. 自己穿金戴銀.. 對人尖酸刻薄. 又
    在背信. 詐欺. 存心不良. 當代奸巧婦：非你莫鼠」、「厝
    邊頭尾. 請小心. ３５. ５塔悠路-王銳狹. 欺騙公婆. 欺
    壓先生. 搬弄是非技術一流. 嘴巴賤又臭」及「股票委託買
    賣. 請小心. 證券營業員私德差. 絕對不能交給牠. 銳狹：
    尖酸刻薄謂之銳. 私大於公就是狹」等足以詆毀甲○○名譽
    之文字，以供不特定人瀏覽」之加重誹謗事實坦承不諱，惟
    矢口否認有何以三秒膠注入甲○○上開住處樓下大門門鎖內
    ，使門鎖無法開啟致令不堪使用之犯行，經查：
 (一)、被告坦承於97年6月12日當天有去告訴人甲○○家。（詳本
     院卷第12頁）
 (二)、告訴人即證人甲○○於本院97年9月3日之審判程序結證證
     稱：「當天大約晚上七點多我與我先生在饒河夜市吃飯，
     吃完飯回來時，我看到我小叔的背影，我想說是不是他又
     要來張貼什麼，我和我先生在後面看著他，結果被告沒有
     張貼，只是在我住戶樓下大門站著一下就離開了，我與我
     先生覺得奇怪，要開門進去就無法開門，因為門鎖被三秒
     膠封住了，這時我正要上前去追我小叔，但他已經跑掉，
     我就先報警，過街去請鎖匠來開鎖，這時我發現我小叔站
     在對面，我就跟他吵架，隔壁鄰居有看到，被告就走掉，
     後來我報警就去警局作筆錄。」，另證人乙○○亦於本院
     97年9月3日之審判程序結證證稱：「在97年6月12日的晚上
     約8點左右，我與我太太去吃完晚餐回來還沒到家門口時，
     大約在壹佰公尺左右看到被告走到我家大門前面，他停在
     我家大門前面時我們離他大約三、五十公尺，被告站在面
     對鐵門，我看到被告的手好像要開我家的大門，被告就往
     三十七號、三十九號去再繞回來往饒河街方向去，我們因
     為不想與他見面就躲起來，等他一過，我們就要開門時，
     就發現三秒膠黏住大門的門鎖，後來就報警，我還有看到
     被告站在對面紅綠燈處所在觀察我們我們的狀況，那時我
     太太有追過去，但沒追到。」、「（審判長問：為何認為
     被告以三秒膠破壞你的大門？）因為被告當時在那裡，且
     我鑰匙插進去，拔出來，三秒膠還是黏的，表示剛被破壞
     不久。」（詳本院卷第10頁至第16頁），是其二人所證內
     容互核大致相符，復有被損壞之門鎖扣案可憑，被告此部
     分犯行，事證明確，足堪認定。
  綜上，被告之加重誹謗犯行，除被告之任意性自白外，核與告
  訴人甲○○之指訴相符，並有扣案之載有誹謗甲○○名譽文字
  之紙14張附於本案證物袋內可資佐證，足認被告之任意性自白
  與事實相符，另被告之毀損犯行事證，已如上述，是被告上揭
  犯行，均事證明確，其犯行堪予認定，應依法論科。
二、核被告所為，係犯刑法第310條第2項之散布文字誹謗罪及刑
    法第354條之致令他人物品不堪用罪。其於97年6月8日至13
    日，接續多次在臺北市○○區○○路35號1樓甲○○住處大
    門公告欄及沿途自甲○○上開住處至臺北市○○路○段甲○
    ○公司間之樑柱上張貼載有足以詆毀甲○○名譽之文字，以
    供不特定人瀏覽之行為，係基於單一犯意，在相同地點、密
    切接近時間接續為數個該當同一犯罪構成要件之行為，且係
    侵害同一告訴人法益，屬接續犯，僅論以一個散布文字誹謗
    罪。所犯上開二罪，犯意個別，罪名互殊，行為可分，依法
    予以分論併罰。爰審酌被告無前科，此有臺灣高等法院被告
    前案紀錄表附於本院卷內可憑，素行尚可，對誹謗部分之犯
    罪，坦承不諱，惟僅因細故，即以散布文字之方式，誹謗他
    人名譽及毀損他人之物之犯罪動機，犯後至今，仍未與被害
    人達成和解，取得其諒解，亦未賠償被害人之損失，且對毀
    損部分之犯罪飾詞狡辯，否認犯罪之犯後態度、目的、手段
    等一切情狀，分別量處如主文所示之刑，並諭知易科罰金之
    折算標準，再依刑法第51條第6款之規定定其應執行刑如主
    文所示。
三、扣案之載有誹謗甲○○名譽文字之紙14張，係被告所有，且
    供犯罪之用，業據被告供承不諱（詳本院卷第14頁），爰依
    刑法第38條第1項第2款、第3項前段，併予宣告沒收，且與
    本件拘役之主刑一併執行之。
據上論斷，應依刑事訴訟法第299條第1項前段，刑法第310條第2
項、第354條、第41條第1項前段、第38條第1項第2款、第3項前
段、第51條第6款、第10款前段，刑法施行法第1條之1，判決如
主文。
本案經檢察官申心蓓到庭執行職務。
中    華    民    國    97    年    9     月    17    日
                  刑事第十三庭  法  官  張文俊
以上正本證明與原本無異。
如不服本判決，應於送達後10日內，向本院提出上訴狀（應附繕
本及理由）
                                書記官  陳鳳瀴
中    華    民    國    97    年    9     月    17    日
附錄本案論罪科刑法條全文：
中華民國刑法第310條
（誹謗罪）
意圖散布於眾，而指摘或傳述足以毀損他人名譽之事者，為誹謗
罪，處1年以下有期徒刑、拘役或5百元以下罰金。
散布文字、圖畫犯前項之罪者，處2年以下有期徒刑、拘役或1千
元以下罰金。
對於所誹謗之事，能證明其為真實者，不罰。但涉於私德而與公
共利益無關者，不在此限。
中華民國刑法第354條
（毀損器物罪）
毀棄、損壞前二條以外之他人之物或致令不堪用，足以生損害於
公眾或他人者，處2年以下有期徒刑、拘役或5百元以下罰金。


司法院資訊處製作；財團法人民間司法改革基金會備份。
